【裁判字號】    97,撤緩,66
【裁判日期】    970515
【裁判案由】    撤銷緩刑
【裁判全文】
臺灣桃園地方法院刑事裁定              97年度撤緩字第66號
聲  請  人  臺灣桃園地方法院檢察署檢察官
受  刑  人  甲○○
上列聲請人因受刑人犯電子遊戲場業管理條例等案件，聲請撤銷
緩刑之宣告（97年度執聲字第532號），本院裁定如下：
    主  文
聲請駁回。
    理  由
一、聲請意旨略以：受刑人甲○○因犯恐嚇案件，經本院於民國
    94年7 月20日以94年度少連易字第9 號判處有期徒刑7 月，
    緩刑3 年，於94年10月27日確定在案。乃於緩刑期內即96年
    12月1 日更犯電子遊戲場業管理條例案件，經本院於96年12
    月26日以96年度壢簡字第2770號判處拘役30日，於97年1 月
    21日確定。惟受刑人雖受緩刑宣告之寬典，竟於緩刑期間內
    再犯電子遊戲場業管理條例案件，而受得易科罰金之拘役宣
    告確定，足認受刑人並未改過遷善，且無從認原緩刑之宣告
    得收其預期效果，受刑人顯非偶蹈法網或對其前所犯有所悔
    悟，自有執行刑罰之必要，已合於刑法第75條之1 第1 項第
    2 款所定撤銷緩刑宣告之原因，爰依刑事訴訟法第476 條規
    定聲請撤銷緩刑之宣告等語。
二、按刑法於94年2 月2 日修正公布，並於95年7 月1 日施行。
    而關於緩刑之撤銷，修正前刑法第75條規定：「受緩刑之宣
    告而有左列情形之一者，撤銷其宣告：一、緩刑期內更犯罪
    ，受有期徒刑以上刑之宣告者。二、緩刑前犯他罪，而在緩
    刑期內受有期徒刑以上刑之宣告者。因過失犯罪者，不適用
    前項之規定。」；修正後刑法第75條則規定：「受緩刑之宣
    告，而有下列情形之一者，撤銷其宣告：一、緩刑期內因故
    意犯他罪，而在緩刑期內受不得易科罰金之有期徒刑以上刑
    之宣告確定者。二、緩刑前因故意犯他罪，而在緩刑期內受
    不得易科罰金之有期徒刑以上刑之宣告確定者。前項撤銷之
    聲請，於判決確定後6 月以內為之。」；另增訂刑法第75條
    之1 ：「受緩刑之宣告而有下列情形之一，足認原宣告之緩
    刑難收其預期效果，而有執行刑罰之必要者，得撤銷其宣告
    ：一、緩刑前因故意犯他罪，而在緩刑期內受得易科罰金之
    有期徒刑、拘役或罰金之宣告確定者。二、緩刑期內因故意
    犯他罪，而在緩刑期內受得易科罰金之有期徒刑、拘役或罰
    金之宣告確定者。三、緩刑期內因過失更犯罪，而在緩刑期
    內受有期徒刑之宣告確定者。四、違反第74條第2 項第1 款
    至第2 款所定負擔情節重大者。前條第2 項之規定，於前項
    第1 款至第3 款情形亦適用之。」。再按於94年1 月7 日刑
    法修正施行前，受緩刑之宣告，94年1 月7 日修正刑法施行
    後，仍在緩刑期內者，適用94年1 月7 日修正施行之刑法第
    75 條 、第75條之1 及第76條規定，刑法施行法第6 條之1
    亦有明文。本件係依舊法宣告緩刑，新法修正施行後尚在緩
    刑期內，則緩刑宣告之撤銷應適用修正後刑法第75條及第75
    條之1 之規定，先予敘明。
三、考諸刑法第75條之1 第1 項之立法意旨略以：關於緩刑之撤
    銷，現行法第75條第1 項固已設有兩款應撤銷緩刑之原因；
    至得撤銷緩刑之原因，則僅於保安處分章內第93條第3 項與
    撤銷假釋合併加以規定，體例上不相連貫，實用上亦欠彈性
    。爰參酌德國及奧地利現行立法例增訂得撤銷之原因，其中
    現行關於緩刑前或緩刑期間故意犯他罪，而在緩刑期內受得
    易科罰金之有期徒刑之宣告者，列為應撤銷緩刑之事由，因
    認過於嚴苛，而排除第75條應撤銷緩刑之事由，移列至得撤
    銷緩刑事由，俾使「法官依被告再犯情節，而裁量是否撤銷
    先前緩刑之宣告」；其次，如有前開事由，但判決宣告拘役
    、罰金時，可見行為人仍未見悔悟，有列為得撤銷緩刑之事
    由，以資彈性適用，爰於第1 項第1 款、第2 款增訂之。又
    本條採用裁量撤銷主義，賦與法院撤銷與否之權限，特於第
    一項規定實質要件為「足認原宣告之緩刑難收其預期效果，
    而有執行刑罰之必要」，供作審認之標準。亦即於上揭「得
    」撤銷緩刑之情形，法院應依職權本於合目的性之裁量，妥
    適審酌受刑人所犯前後數罪間，關於法益侵害之性質、再犯
    之原因、違反法規範之情節是否重大、被告主觀犯意所顯現
    之惡性及其反社會性等情，是否已使前案原為促使惡性輕微
    之被告或偶發犯、初犯改過自新而宣告之緩刑，已難收其預
    期之效果，而確有執行刑罰之必要，此與刑法第75條第1 項
    所定2 款要件有一具備，即毋庸再行審酌其他情狀，應逕予
    撤銷緩刑之情形不同。
四、經查，本件受刑人前因犯恐嚇取財等罪，經本院以94年度少
    連易字第9 號判處有期徒刑7 月，緩刑3 年，於94年10月27
    日確定在案，其於緩刑期內之96年12月1 日起至同年月2 日
    下午5 時為警查獲日止更犯電子遊戲場業管理條例等罪，經
    本院於96年12月26日以96年度壢簡字第2770號判處拘役30日
    ，如易科罰金，以新臺幣1,000 元折算1 日，於97年1 月21
    日確定，有臺灣高等法院被告前案紀錄表1 份及刑事判決2
    份附卷可稽，是受刑人於緩刑期內故意犯電子遊戲場業管理
    條例等罪，而在緩刑期內受得易科罰金之拘役之宣告確定，
    固堪認定。惟依前開規定說明，可知緩刑期內因故意犯他罪
    ，而在緩刑期內受得易科罰金之有期徒刑、拘役或罰金之宣
    告確定者，原則上不得撤銷緩刑，僅於例外情形，足認原宣
    告之緩刑難收其預期效果時，而有執行刑罰之必要者為限，
    始得依前開規定撤銷其所受之緩刑宣告，而本件聲請人聲請
    撤銷緩刑之宣告，除提出上揭二案之刑事判決外，僅記載受
    刑人所為合於刑法第75條之1 第1 項第2 款所定撤銷緩刑宣
    告之原因等文字，並未於聲請書內載明受刑人有何非予執行
    刑罰，否則難收其預期效果之具體事實，並提出相關事證供
    本院審酌；再觀之受刑人所犯前後二案不僅犯罪型態不同，
    且所侵害之法益、對社會之危害程度，顯有差別，而後案經
    法院斟酌犯罪情節非屬重大，亦僅宣告拘役30日之刑度，是
    受刑人後案犯罪情節及違反社會性之程度尚屬輕微，且受刑
    人除前開2 案件外，復查無其他犯罪科刑紀錄，應足認其前
    案所宣告之緩刑，仍能足資警惕，自不能僅以受刑人後案經
    判處得易科罰金之拘役確定，執此遽認受刑人無悔改之意，
    前案緩刑之宣告難收預期效果而有執行刑罰之必要，是依卷
    內資料所示，尚無事證足認受刑人有何前揭非予執行刑罰，
    否則難收其預期效果之情狀，故認本件聲請為無理由，應予
    駁回。
據上論斷，應依刑事訴訟法第220條，裁定如主文。
中    華    民    國    97    年    5     月    15    日
                  刑事第十二庭  法  官  許雅婷
以上正本證明與原本無異。
如不服本裁定，應於裁定送達後5 日內向本院提出抗告狀。
                                書記官  吳玉蘭
中    華    民    國    97    年    5     月    15    日


司法院資訊處製作；財團法人民間司法改革基金會備份。
